臺灣臺中地方法院民事裁定
111年度抗字第182號
抗   告   人  衣皓實業有限公司
                      設臺中市西屯區市○○○路00號8樓之1兼法定代理人  林斌傑  住同上
相   對   人  蒲子傑
上列當事人間聲請本票裁定事件，抗告人對於民國111年5月26日
本院司法事務官所為之111年度司票字第3094號第一審裁定提起
抗告，本院合議庭裁定如下：
    主  文
抗告駁回。
抗告程序費用新臺幣1,000元由抗告人連帶負擔。
    理  由
一、抗告意旨略以：抗告人因向相對人借款，而於民國111年3月
    30日共同簽發票據號碼WG0000000號、票面金額新臺幣（下
    同）300萬元、未載到期日，並免除作成拒絕證書之本票1紙
    （下稱系爭本票）交付相對人。惟抗告人借款時，相對人已
    預扣利息30萬元，故抗告人實際取得之借款僅270萬元，抗
    告人並於111年4月間清償36萬元。相對人聲請本票裁定時，
    未扣除預扣利息30萬元及抗告人清償之36萬元，於法有違，
    爰提起抗告等語。
二、按本票執票人，依票據法第123條規定，聲請法院裁定許可
    對發票人強制執行，係屬非訟事件，此項聲請之裁定，及抗
    告法院之裁定，僅依非訟事件程序，以審查強制執行許可與
    否，並無確定實體上法律關係存否之效力，如發票人就票據
    債務之存否有爭執時，應由發票人提起確認之訴，以資解決
    （最高法院94年度台抗字第1046號判決意旨參照）。法院就
    本票形式上之要件是否具備予審查為已足。至該本票債務是
    否存在，應依訴訟程序另謀解決，殊不容於裁定程序中為此
    爭執。
三、相對人主張其執有抗告人共同簽發之系爭本票，經提示未獲
    付款等情，已據其提出系爭本票為證（見原審卷第5頁）。
    依非訟事件程序為形式審查，系爭本票上之必要記載事項已
    具備，原裁定准予強制執行，即無不合。至於抗告人稱：系
    爭本票金額與抗告人實際積欠相對人之債務金額不符等語，
    屬實體上法律關係之抗辯，應依訴訟程序另謀解決，殊不容
    於裁定程序中為此爭執，故本件抗告為無理由，應予駁回。
四、按依法應由關係人負擔費用者，法院裁定命關係人負擔時，
    應一併確定其數額，非訟事件法第24條第1項定有明文。爰
    依法確定本件抗告程序費用額為1,000元，由抗告人負擔。
五、據上論結，本件抗告為無理由，依非訟事件法第46條、第21
    條第2項、第24條第1項，民事訴訟法第495條之1第1項、第4
    49條第1項、第95條、第85條第2項，裁定如主文。
中　　華　　民　　國　　111 　年　　7 　　月　　13　　日
                  民事第二庭  審判長法　官  呂麗玉
　　　　　　　　　                  法　官  江奇峰
　　　　　　　　                    法　官  鄭百易
正本係照原本作成。
如不服本裁定，僅得於裁定送達後10日內，以適用法規顯有錯誤
為理由，並應委任律師為代理人，向本院提出再抗告狀，並繳納
再抗告費用新臺幣1,000 元。
中　　華　　民　　國　　111 　年　　7 　　月　　13　　日
                                    書記官  唐振鐙